---
title: "El Boe a vista de pájaro"
output:
  html_document:
    toc: true
editor_options: 
  chunk_output_type: console
---

```{r setup, include=FALSE}
knitr::opts_chunk$set(cache = TRUE, collapse = TRUE, warning = FALSE, message = FALSE)
```

```{r explorar, eval=FALSE, include=FALSE}
library("xml2")
library("BOE")
f <- list.files("../BOE_sumario/", full.names = TRUE)
df <- lapply(f, function(x){
    xml <- read_xml(x)
    tidy_sumario(xml)
})
dm <- sapply(df, dim)
df_clean <- df[t(dm)[, 1] != 0]
done <- sapply(seq_along(df_clean), function(x) {
    file <- paste0(format(as.Date(df_clean[[x]][1, "date"], "%d/%m/%Y"), "%Y%m%d"), "_sumario.csv")
    write.table(df_clean[[x]], file = paste0("../BOE_sumario/", file), 
              quote = FALSE, sep = "\t", row.names = FALSE) 
})
dff <- do.call(rbind, df_clean)
write.table(dff, "../BOE_sumario/till_20191117.csv", sep = "\t", quote = FALSE, row.names = FALSE)
```

# Preparación


```{r cargar, echo=FALSE}
library("data.table", warn.conflicts = FALSE)
library("dtplyr", warn.conflicts = FALSE)
library("dplyr", warn.conflicts = FALSE)
library("lubridate", warn.conflicts = FALSE)
library("gghighlight", warn.conflicts = FALSE)
library("ggplot2", warn.conflicts = FALSE)
library("forcats", warn.conflicts = FALSE)
library("tidyr", warn.conflicts = FALSE)
library("stringr", warn.conflicts = FALSE)


con <- DBI::dbConnect(RSQLite::SQLite(),
                      dbname = "boe2023.sqlite")
dff <- con %>% 
    tbl("sumario") %>% 
    collect() %>% 
    mutate(date = as.Date(date),
           weekday = weekdays(date))
DBI::dbDisconnect(con)
```

Cargamos los datos del BOE del 2009/01/01 (fecha a partir de la cual lo que figure en la página web tiene validez legal) hasta el `r max(dff$date)`.

# Sección

Primeros datos: la sección a la que pertenece cada publicación. Tal y como explica en [un manual](https://www.boe.es/datosabiertos/documentos/SumariosBOE_v_1_0.pdf) del BOE, solo pueden ser 6 ( o 9 si contamos el desglose):

 - 1. Disposiciones Generales 
 - 2. Autoridades y Personal. 
    - 2A. Nombramientos situaciones e incidencias 
    - 2B. Oposiciones y concursos 
 - 3. Otras secciones 
 - 4. Administración de Justicia 
 - 5. Anuncios.
    - 5A. Licitaciones públicas y adjudicaciones
    - 5B. Otros anuncios oficiales
    - 5C. Anuncios particulares
 - T. Tribunal constitucional

Sin mucho detalle (por el momento) solo algunas graficas sobre que se publica, empezando por cuando hay publicaciones del tribunal constitucional:

```{r seccion, echo=FALSE}
df2 <- dff %>% 
  as_tibble() %>% 
  group_by(date) %>% 
  count(section)

df2 %>%
    as_tibble() %>% 
    ggplot() +
    geom_point(aes(date, n, col = section), alpha = 0.2) +
    gghighlight(section == "T", use_direct_label = FALSE) +
    scale_x_date(labels = scales::date_format("%Y"), date_breaks = "1 year") +
    scale_y_continuous(expand = c(0, 10)) +
    labs(caption = "Fuente: Agencia Estatal del Boletín Oficial del Estado") +
    theme_bw()

# From what section are the dates with more publications?
df2 %>%
    as_tibble() %>% 
    ggplot() +
    geom_point(aes(date, n, col = section), alpha = 0.7) +
    gghighlight(n > 150, use_direct_label = FALSE) +
    scale_x_date(labels = scales::date_format("%Y"), date_breaks = "1 year") +
    scale_y_continuous(expand = c(0, 10)) +
    labs(caption = "Fuente: Agencia Estatal del Boletín Oficial del Estado") +
    theme_bw()

# The section with higher prevalence
dff %>% 
    group_by(date, section) %>% 
    summarise(n = n()) %>% 
    mutate(publications = sum(n), ratio = n / publications) %>% 
    ungroup() %>% 
    group_by(date) %>% 
    filter(ratio == max(ratio)) %>% 
    as_tibble() %>% 
    ggplot() +
    geom_point(aes(date, publications, col = section, alpha = ratio)) +
    scale_x_date(labels = scales::date_format("%Y"), date_breaks = "1 year") +
    scale_y_continuous(expand = c(0, 10)) +
    labs(caption = "Fuente: Agencia Estatal del Boletín Oficial del Estado") +
    theme_bw()

# An increase of a predominant section
dff %>% 
    group_by(date, section) %>% 
    summarise(n = n()) %>% 
    mutate(publications = sum(n), ratio = n/publications) %>% 
    ungroup() %>% 
    as_tibble() %>% 
    ggplot() +
    geom_point(aes(date, ratio, col = section)) +
    scale_x_date(labels = scales::date_format("%Y"), date_breaks = "1 year") +
    scale_y_continuous(expand = c(0, 0)) +
    labs(caption = "Fuente: Agencia Estatal del Boletín Oficial del Estado") +
    theme_bw()
```
 

# Departamento

El departamento es el segundo desglose de la publicación. Cada departamento tiene un código que no parece que haya cambiado con el tiempo. 

```{r departamento, echo=FALSE}

df3 <- dff %>% 
    as_tibble() %>% 
    group_by(date) %>% 
    count(departament)


df3 %>%
    as_tibble() %>% 
    ggplot() +
    geom_point(aes(date, n, col = departament), alpha = 0.2) +
    scale_x_date(labels = scales::date_format("%Y"), date_breaks = "1 year") +
    scale_y_continuous(expand = c(0, 10)) +
    labs(caption = "Fuente: Agencia Estatal del Boletín Oficial del Estado") +
    guides(col = "none") +
    scale_color_viridis_d() +
    theme_bw()

# From what section are the dates with more publications?
# Juzgados de primera instancia e instruccion
df3 %>%
    ungroup() %>% 
    ggplot() +
    geom_point(aes(date, n, col = departament), alpha = 0.7) +
    gghighlight(n > 150, use_direct_label = FALSE) +
    scale_x_date(labels = scales::date_format("%Y"), date_breaks = "1 year") +
    scale_y_continuous(expand = c(0, 10)) +
    # guides(col = "none") +
    scale_color_viridis_d() +
    labs(caption = "Fuente: Agencia Estatal del Boletín Oficial del Estado") +
    theme_bw()

# The section with higher prevalence
dff %>% 
    group_by(date, departament) %>% 
    summarise(n = n()) %>% 
    mutate(publications = sum(n), ratio = n/publications) %>% 
    ungroup() %>% 
    group_by(date) %>% 
    filter(ratio == max(ratio)) %>% 
    as_tibble() %>% 
    ggplot() +
    geom_point(aes(date, publications, col = departament, alpha = ratio)) +
    scale_x_date(labels = scales::date_format("%Y"), date_breaks = "1 year") +
    scale_y_continuous(expand = c(0, 10)) +
    guides(col = "none") +
    scale_color_viridis_d() +
    labs(caption = "Fuente: Agencia Estatal del Boletín Oficial del Estado") +
    theme_bw()

# An increase of a predominant departament on 2013
dff %>% 
    group_by(date, departament) %>% 
    summarise(n = n()) %>% 
    mutate(publications = sum(n), ratio = n/publications) %>% 
    ungroup() %>% 
    as_tibble() %>% 
    ggplot() +
    geom_point(aes(date, ratio, col = departament)) +
    scale_x_date(labels = scales::date_format("%Y"), date_breaks = "1 year") +
    scale_y_continuous(expand = c(0, 0)) +
    guides(col = "none") +
    scale_color_viridis_d() +
    labs(caption = "Fuente: Agencia Estatal del Boletín Oficial del Estado") +
    theme_bw()
```
 
Aquí podemos ver que las universidades son el tercer departamento que más publicaciones ha generado (en el BOE) que científicas estamos en la primera línea mundial:
 
```{r barplot, echo=FALSE, fig.height=50, fig.width=40}
dff %>% 
    as_tibble() %>% 
    mutate(departament = tolower(departament)) %>% 
    group_by(departament) %>% 
    count(sort = TRUE) %>% 
    as_tibble() %>% 
    ggplot() +
    geom_col(aes(y= log10(n), x = fct_reorder(departament, n), fill = log10(n))) +
    scale_y_continuous(expand = c(0, 0)) +
    coord_flip() +
    guides(fill = "none") +
    labs(x = "Departamento", y = "log10(Publicaciones)") +
    scale_fill_viridis_c(option = "A", direction = -1) +
    labs(caption = "Fuente: Agencia Estatal del Boletín Oficial del Estado") +
    theme_bw() +
    theme(text = element_text(size = 20))
```


# Epígrafe

Los epígrafes solo los tienen las disposiciones, pero no especifica que [nivel](https://dudaslegislativas.com/tipos-de-leyes-y-jerarquia-normativa/) tienen las disposiciones.

```{r epigraphe, echo=FALSE}
df4 <- dff %>% 
    as_tibble() %>% 
    group_by(date) %>% 
    filter(epigraph != "") %>% 
    count(epigraph)


df4 %>%
    as_tibble() %>% 
    ggplot() +
    geom_point(aes(date, n, col = epigraph), alpha = 0.2) +
    scale_x_date(labels = scales::date_format("%Y"), date_breaks = "1 year") +
    scale_y_continuous(expand = c(0, 10)) +
    labs(caption = "Fuente: Agencia Estatal del Boletín Oficial del Estado") +
    guides(col = "none") +
    scale_color_viridis_d() +
    theme_bw()

# The section with higher prevalence
dff %>% 
    filter(epigraph != "") %>% 
    group_by(date, epigraph) %>% 
    summarise(n = n()) %>% 
    mutate(publications = sum(n), ratio = n / publications) %>% 
    ungroup() %>% 
    group_by(date) %>% 
    filter(ratio == max(ratio)) %>% 
    as_tibble() %>% 
    ggplot() +
    geom_point(aes(date, publications, col = epigraph, alpha = ratio)) +
    scale_x_date(labels = scales::date_format("%Y"), date_breaks = "1 year") +
    scale_y_continuous(expand = c(0, 10)) +
    guides(col = "none") +
    scale_color_viridis_d() +
    labs(caption = "Fuente: Agencia Estatal del Boletín Oficial del Estado") +
    theme_bw()

dff %>% 
    filter(epigraph != "") %>% 
    group_by(date, epigraph) %>% 
    summarise(n = n()) %>% 
    mutate(publications = sum(n), ratio = n/publications) %>% 
    ungroup() %>% 
    as_tibble() %>% 
    ggplot() +
    geom_point(aes(date, ratio, col = epigraph)) +
    scale_x_date(labels = scales::date_format("%Y"), date_breaks = "1 year") +
    scale_y_continuous(expand = c(0, 0)) +
    guides(col = "none") +
    scale_color_viridis_d() +
    labs(caption = "Fuente: Agencia Estatal del Boletín Oficial del Estado") +
    theme_bw()
    
```
 
# Texto

Podemos buscar algunas palabras del breve resumen:

```{r texto, echo=FALSE}
text_search <- dff %>% 
  as_tibble() %>% 
  mutate(Orden = grepl("^Orden ", text, ignore.case = FALSE),
         Marco = grepl("marco", text, ignore.case = FALSE),
         Errores = grepl("error", text, ignore.case = FALSE),
         Anuncio = grepl("^Anuncio", text, ignore.case = FALSE),
         Resolucion = grepl("^Resolución", text, ignore.case = FALSE),
         ) 
text_search %>%
  select(Orden, Marco, Errores, Anuncio, Resolucion) %>% 
  as_tibble() %>% 
  as.matrix %>% 
  colSums() %>% 
  sort()
```

Parece que hay muchas publicaciones relacionadas con resoluciones y anuncio.
 
# Número de páginas

Por último las páginas publicadas:

```{r pages, echo=FALSE}
dff %>% 
    as_tibble() %>% 
    group_by(sumario_code, weekday) %>% 
    summarise(n = n(), total = sum(pages)) %>% 
    ungroup() %>% 
    ggplot() +
    geom_jitter(aes(fct_relevel(weekday, "lunes", "martes", "miércoles", 
                                "jueves", "viernes", "sábado", "domingo"), 
                    total)) +
    labs(caption = "Fuente: Agencia Estatal del Boletín Oficial del Estado", 
         x = element_blank(), y = "Páginas") +
    theme_bw()

dff %>% 
  as_tibble() %>% 
  group_by(sumario_code) %>% 
  summarise(n = n(), total = sum(pages), 
            median = median(pages)) %>% 
  mutate(pub_pages = total/n) %>% 
  ungroup() %>% 
  as_tibble() %>% 
  ggplot() +
  geom_point(aes(n, total, col = median)) +
  labs(caption = "Fuente: Agencia Estatal del Boletín Oficial del Estado", 
       x = "Publicaciones en el mismo día", y = "Total de páginas",
       col = "Mediana de páginas") +
  geom_abline(slope = 1, intercept = 0, col = "green") +
  theme_bw()
```

En el último gráfico la línea indica la relación 1 página por publicación.

# Relación entre boletines y códigos publicaciones

Cada publicación tiene un código que va incrementando según el tipo de publicación que sea.

```{r nbo, echo=FALSE}
coding <- dff %>% 
  as_tibble() %>% 
  mutate(Number = as.numeric(str_extract(publication, "[0-9]+$")),
         Year = as.numeric(str_extract(str_extract(publication, "-[0-9]+-"), "[0-9]+")),
         Publication = if_else(is.na(epigraph), "anuncio", "disposición")) %>% 
  arrange(Year, Number) %>% 
  select(sumario_nbo, Number, Year, publication, Publication) %>% 
  mutate(sumario_nbo = as.numeric(sumario_nbo))

coding %>% 
  filter(Publication == "anuncio") %>% 
  ggplot() +
  geom_path(aes(sumario_nbo, Number, group = Year, col = Year)) +
  labs(y = "Número anuncios", x = "Número sumarios", col = "Año") +
  theme_bw() 

coding %>% 
  filter(Publication == "disposición") %>% 
  as_tibble() %>% 
  ggplot() +
  geom_path(aes(sumario_nbo, Number, group = Year, col = Year)) +
  labs(y = "Número disposiciones", x = "Número sumarios", col = "Año") +
  theme_bw()
```


# Conclusiones

Mirar las publicaciones del BOE es una fuente interesante de noticias.
 
