---
title: "El BORME a vista de pájaro"
output:
  html_document:
    toc: true
editor_options: 
  chunk_output_type: console
---

```{r setup, include=FALSE}
knitr::opts_chunk$set(cache = TRUE, collapse = TRUE, warning = FALSE)
```

# Preparación

Aquí cargo las librerías que me ayudan a visualizar los datos. 
También cargamos los datos del BORME del 2009/01/01 (fecha a partir de la cual lo que figure en la página web tiene validez legal) hasta el 2019/12/21:

```{r cargar, echo=FALSE}
library("data.table", warn.conflicts = FALSE)
library("dtplyr", warn.conflicts = FALSE)
library("dplyr", warn.conflicts = FALSE)
library("lubridate", warn.conflicts = FALSE)
library("gghighlight", warn.conflicts = FALSE)
library("ggplot2", warn.conflicts = FALSE)
library("forcats", warn.conflicts = FALSE)
library("tidyr", warn.conflicts = FALSE)
library("stringr", warn.conflicts = FALSE)

dff <- fread("../BORME/till_20191221.csv", sep = "\t")
dff <- dff %>% 
    lazy_dt() %>% 
    mutate(date = as.Date(date, format = "%Y-%m-%d"),
           weekday = weekdays(date))
```

Por último le añadimos el día de la semana.

# Sección

Sin mucho detalle (por el momento) solo algunas graficas sobre que se publica.

```{r seccion, echo=FALSE}
df2 <- dff %>% 
    group_by(date) %>% 
    count(section) %>% 
    ungroup()

df2 %>%
    as_tibble() %>% 
    ggplot() +
    geom_point(aes(date, n, col = section)) +
    scale_x_date(labels = scales::date_format("%Y"), date_breaks = "1 year") +
    scale_y_continuous(expand = c(0, 10)) +
    labs(caption = "Fuente: Agencia Estatal del Boletín Oficial del Estado",
         x = element_blank(), y = "Publicaciones", fill = "Sección") +
    theme_bw()

# The section with higher prevalence
dff %>% 
    group_by(date, section) %>% 
    summarise(n = n()) %>% 
    mutate(publications = sum(n), ratio = n/publications) %>% 
    ungroup() %>% 
    group_by(date) %>% 
    filter(ratio == max(ratio)) %>% 
    ungroup() %>% 
    as_tibble() %>% 
    ggplot() +
    geom_point(aes(date, publications, col = section, alpha = ratio)) +
    scale_x_date(labels = scales::date_format("%Y"), date_breaks = "1 year") +
    scale_y_continuous(expand = c(0, 10)) +
    labs(caption = "Fuente: Agencia Estatal del Boletín Oficial del Estado",
         x = element_blank(), y = "Publicaciones", 
         title = "Main publication per day") +
    theme_bw()

# An increase of a predominant section
dff %>% 
    group_by(date, section) %>% 
    summarise(n = n()) %>% 
    mutate(publications = sum(n), ratio = n/publications) %>% 
    ungroup() %>% 
    as_tibble() %>% 
    ggplot() +
    geom_point(aes(date, ratio, col = section)) +
    scale_x_date(labels = scales::date_format("%Y"), date_breaks = "1 year") +
    scale_y_continuous(expand = c(0, 0)) +
    labs(caption = "Fuente: Agencia Estatal del Boletín Oficial del Estado",
         x = element_blank()) +
    theme_bw()
```
 

# Emisor

El emisor es el segundo desglose de la publicación. 

```{r departamento, echo=FALSE}
df3 <- dff %>% 
    group_by(date) %>% 
    count(emisor) %>% 
    ungroup()


df3 %>%
    as_tibble() %>% 
    ggplot() +
    geom_point(aes(date, n, col = emisor), alpha = 0.2) +
    scale_x_date(labels = scales::date_format("%Y"), date_breaks = "1 year") +
    scale_y_continuous(expand = c(0, 10)) +
    labs(caption = "Fuente: Agencia Estatal del Boletín Oficial del Estado",
         x = element_blank(), y = "Emisor") +
    guides(col = FALSE) +
    scale_color_viridis_d() +
    theme_bw()

# From what section are the dates with more publications?
# Juzgados de primera instancia e instruccion
df3 %>%
    as_tibble() %>% 
    ggplot() +
    geom_point(aes(date, n, col = emisor), alpha = 0.7) +
    gghighlight(n > 150, use_direct_label = FALSE) +
    scale_x_date(labels = scales::date_format("%Y"), date_breaks = "1 year") +
    scale_y_continuous(expand = c(0, 10)) +
    # guides(col = FALSE) +
    scale_color_viridis_d() +
    labs(caption = "Fuente: Agencia Estatal del Boletín Oficial del Estado",
         x = element_blank(), y = "Emisor") +
    theme_bw()

# The section with higher prevalence
dff %>% 
    group_by(date, emisor) %>% 
    summarise(n = n()) %>% 
    mutate(publications = sum(n), ratio = n/publications) %>% 
    ungroup() %>% 
    group_by(date) %>% 
    filter(ratio == max(ratio)) %>% 
    as_tibble() %>% 
    ggplot() +
    geom_point(aes(date, publications, col = emisor, alpha = ratio)) +
    scale_x_date(labels = scales::date_format("%Y"), date_breaks = "1 year") +
    scale_y_continuous(expand = c(0, 10)) +
    scale_color_viridis_d() +
    labs(caption = "Fuente: Agencia Estatal del Boletín Oficial del Estado",
         x = element_blank()) +
    theme_bw()

# An increase of a predominant department on 2013
dff %>% 
    group_by(date, emisor) %>% 
    summarise(n = n()) %>% 
    mutate(publications = sum(n), ratio = n/publications) %>% 
    ungroup() %>% 
    as_tibble() %>% 
    ggplot() +
    geom_point(aes(date, ratio, col = emisor)) +
    scale_x_date(labels = scales::date_format("%Y"), date_breaks = "1 year") +
    scale_y_continuous(expand = c(0, 0)) +
    guides(col = FALSE) +
    scale_color_viridis_d() +
    labs(caption = "Fuente: Agencia Estatal del Boletín Oficial del Estado",
         x = element_blank()) +
    theme_bw()
```
 
Aquí podemos ver que se informa más a menudo en el BORME:
 
```{r barplot, echo=FALSE}
dff %>% 
    mutate(department = tolower(emisor)) %>% 
    group_by(department) %>% 
    count(sort = TRUE) %>% 
    as_tibble() %>% 
    ggplot() +
    geom_col(aes(y= log10(n), x = fct_reorder(department, n), fill = log10(n))) +
    scale_y_continuous(expand = c(0, 0)) +
    coord_flip() +
    guides(fill = FALSE) +
    labs(x = "Departamento", y= "log10(Publicaciones)") +
    scale_fill_viridis_c(option = "A", direction = -1) +
    labs(caption = "Fuente: Agencia Estatal del Boletín Oficial del Estado") +
    theme_bw() +
    theme(text = element_text(size = 20))
```

# Texto

Podemos buscar algunas palabras del breve resumen:

```{r texto, echo=FALSE}
text_search <- dff %>% 
    group_by(text) %>% 
    count(sort = TRUE) %>% 
    ungroup() %>% 
    as_tibble()
text_search %>%
    filter(text != "ÍNDICE ALFABÉTICO DE SOCIEDADES") %>% 
    top_n(52) %>% 
    ggplot() +
    geom_col(aes(x = fct_reorder(text, n), y = n)) +
    labs(x = "Publications") +
    coord_flip() +
    theme_bw()
```


# Número de páginas

Según el manual de los archivos debería figurar el número de páginas de cada publicación pero no está. Por lo que no podemos mirar si hay alguna tendencia o un resumen. 