---
title: "Justicia"
output:
  html_document:
    toc: true
editor_options: 
  chunk_output_type: console
---

```{r setup, include=FALSE}
knitr::opts_chunk$set(echo = FALSE, cache = TRUE, message = FALSE, warning = FALSE)
```


```{r prep}
suppressPackageStartupMessages(library("data.table"))
suppressPackageStartupMessages(library("dtplyr"))
suppressPackageStartupMessages(library("dplyr"))

con <- DBI::dbConnect(RSQLite::SQLite(),
                      dbname = "boe2023.sqlite")
df <- con |> 
    tbl("sumario") |> 
    collect() |> 
    mutate(date = as.Date(date),
           weekday = weekdays(date))
DBI::dbDisconnect(con)
suppressPackageStartupMessages(library("ggplot2"))
suppressPackageStartupMessages(library("patchwork"))

```

Una cosa que me sorprendió mucho al mirar el resumen de 10 años del BOE fue el incremento en publicaciones hacia 2017.
Posteriormente al mirar los departamentos me sorprendió que hubiera ese incremento en un determinado departamento de Justicia. En este análisis exploro un poco más algunos departamentos de Justicia y sus tendencias.

# Juzgados de lo mercantil

Se puede apreciar un incremento en publicaciones de un departamento alrededor de 2014. 
Esto es debido a las sentencias de los juzgados de lo mercantil.

```{r deprt, fig.width=10, fig.asp=1}
deprt <- df |> 
    group_by(sumario_code, date) |> 
    count(departament)

mercantil <- df |> 
    filter(section == "4",
           departament == "JUZGADOS DE LO MERCANTIL") |> 
    mutate(text = trimws(toupper(text))) |> 
    mutate(text = gsub("\\.$", "", text))

mercantil |> 
    mutate(year_s = as.character(year(date))) |> 
    count(year_s) |> 
    as_tibble() |> 
    ggplot() +
    scale_y_continuous(expand = expansion(mult = c(0, NA), add = c(0, NA)), limits = c(0, NA)) +
    geom_col(aes(year_s, n)) +
    labs(x = element_blank(), y = "Publicaciones",
         caption = "Fuente: Agencia Estatal del Boletín Oficial del Estado") +
    theme_bw() 
```

Nos centraremos entre el 2012 y 2014 por ser los años donde hay más actividad. Dónde creo que se publican anuncios de los litigios y procedimientos iniciados durante la crisis de 2008:

```{r mercantil, fig.width=10, fig.asp=1}
tops <- mercantil |>
    filter(date < as.Date("2014-12-31", format = "%Y-%m-%d") &
               date > as.Date("2011-12-31", format = "%Y-%m-%d")) |> 
    group_by(date, text) |> 
    summarise(n = n(), p = sum(pages)) |> 
    ungroup() |> 
    as_tibble() |> 
    count(text, sort = TRUE) |> 
    top_n(16, n)

tops |> 
    ggplot() +
    geom_col(aes(forcats::fct_reorder(text, -n), n)) +
    scale_y_continuous(expand = expansion(mult = c(0, NA), add = c(0, NA)), limits = c(0, NA)) +
    labs(x = element_blank(), y = "Anuncios", 
         title = "Juzgados de lo mercantil entre 2012 y 2014",
         caption = "Fuente: Agencia Estatal del Boletín Oficial del Estado") +
    theme_minimal() +
    theme(axis.text.x = element_text(angle = 45, hjust = 1))

m <- mercantil |> 
    group_by(date) |> 
    count(text) |> 
    ungroup() |> 
    as_tibble()
m |> 
    ggplot() +
    geom_point(aes(date, n)) +
    geom_smooth(aes(date, n, col = forcats::fct_relevel(text, tops$text)),
                data = filter(m, text %in% tops$text)) +
    scale_y_continuous(expand = expansion(mult = c(0, NA), add = c(0, NA)), limits = c(0, NA)) +
    labs(col = "Juzgados", x = element_blank(), y = "Anuncios",
         caption = "Fuente: Agencia Estatal del Boletín Oficial del Estado") +
    scale_x_date(labels = scales::date_format("%Y"), date_breaks = "1 year") +
    theme_bw()
```

Cómo podemos ver impactó mayormente en los juzgados localizados en Madrid.

```{r mercantil_tops, fig.width=10, fig.asp=1}
m |> 
    filter(text %in% tops$text) |> 
    ggplot() +
    geom_point(aes(date, n)) +
    geom_smooth(aes(date, n, col = forcats::fct_relevel(text, tops$text))) +
    labs(col = "Juzgados", x = element_blank(), y = "Anuncios",
         caption = "Fuente: Agencia Estatal del Boletín Oficial del Estado") +
    scale_y_continuous(expand = expansion(mult = c(0, NA), add = c(0, NA)), limits = c(0, NA)) +
    scale_x_date(labels = scales::date_format("%Y"), date_breaks = "2 years") +
    theme_bw() +
    facet_wrap(~ forcats::fct_relevel(text, tops$text), scales = "free_y") +
    theme(axis.text.x = element_text(angle = 45, hjust = 1))
```

# Juzgados de primera instancia e instrucción

Uno de los más espectaculares cambios es el incremento en publicaciones a partir de 2016. 
Esto es debido como veremos a los juzgados de primera instancia:

```{r primera}
primera <- df |> 
    filter(section == "4",
           departament == "JUZGADOS DE PRIMERA INSTANCIA E INSTRUCCIÓN") |> 
    mutate(text = trimws(toupper(text))) |> 
    mutate(text = gsub("\\.$", "", text))

primera |> 
    mutate(year_s = as.character(year(date))) |> 
    filter(year(date) > 2016) |> 
    count(year_s) |> 
    as_tibble() |> 
    ggplot() +
    geom_col(aes(year_s, n)) +
    scale_y_continuous(expand = expansion(mult = c(0, NA), add = c(0, NA)), limits = c(0, NA)) +
    labs(x = element_blank(), y = "Anuncios", 
         caption = "Fuente: Agencia Estatal del Boletín Oficial del Estado") +
    theme_bw() 
```

Como podemos ver hay un incremento espectacular en el 2016 de anuncios. 
Vamos a ver que juzgados son los que más han publicado:

```{r primeras_2016, fig.width=10, fig.asp=1}
tops <- primera |>
    filter(date > as.Date("2015-12-31", format = "%Y-%m-%d")) |> 
    group_by(date, text) |> 
    summarise(n = n(), p = sum(pages)) |> 
    ungroup() |> 
    as_tibble() |> 
    count(text, sort = TRUE) |> 
    top_n(16, n)

tops |> 
    ggplot() +
    geom_col(aes(forcats::fct_reorder(text, -n), n)) +
    scale_y_continuous(expand = expansion(mult = c(0, NA), add = c(0, NA)), limits = c(0, NA)) +
    labs(x = element_blank(), y = "Anuncios", 
         title = "Juzgados de primera instancia e instrucción a partir de 2016",
         caption = "Fuente: Agencia Estatal del Boletín Oficial del Estado") +
    theme_minimal() +
    theme(axis.text.x = element_text(angle = 45, hjust = 1))
```

Podemos ver el incremento de estos juzgados a partir de 2016

```{r primeras, fig.width=10, fig.asp=1}
m <- primera |> 
    group_by(date) |> 
    count(text) |> 
    ungroup() |> 
    as_tibble()
m |> 
    ggplot() +
    geom_point(aes(date, n)) +
    geom_smooth(aes(date, n, col = forcats::fct_relevel(text, tops$text)),
                data = filter(m, text %in% tops$text)) +
    labs(col = "Juzgados", x = element_blank(), y = "Anuncios",
         caption = "Fuente: Agencia Estatal del Boletín Oficial del Estado") +
    scale_x_date(labels = scales::date_format("%Y"), date_breaks = "1 year") +
    scale_y_continuous(expand = expansion(mult = c(0, NA), add = c(0, NA)), 
                       limits = c(0, max(m$n) + 5)) +
    theme_bw()
```

Podemos ver que en algunos juzgados antes de 2016 no se habían publicado ningún anuncio:

```{r primera_tops, fig.width=10, fig.asp=1}
m |> 
    filter(text %in% tops$text) |> 
    ggplot() +
    geom_point(aes(date, n)) +
    geom_smooth(aes(date, n, col = forcats::fct_relevel(text, tops$text))) +
    labs(col = "Juzgados", x = element_blank(), y = "Anuncios",
         caption = "Fuente: Agencia Estatal del Boletín Oficial del Estado") +
    scale_x_date(labels = scales::date_format("%Y"), date_breaks = "2 years") +
    scale_y_continuous(expand = expansion(mult = c(0, NA), add = c(0, NA)), limits = c(0, NA)) +
    theme_bw() +
    facet_wrap(~ forcats::fct_relevel(text, tops$text), scales = "free_y") +
    theme(axis.text.x = element_text(angle = 45, hjust = 1))
```

Tal vez esto es debido a alguna ley o mejora de las condiciones de los juzgados

# Militar

Cómo regalo y para comparar aquí van los cambios en publicaciones de la justicia militar.

```{r militia}
ord <- df |> 
    filter(section == "4") |> 
    as_tibble()
militar <- ord |> 
    filter(departament %in% c("TRIBUNALES MILITARES TERRITORIALES", 
                             "JUZGADOS TOGADOS MILITARES")) |> 
    mutate(text = trimws(toupper(text))) |> 
    mutate(text = gsub("\\.$", "", text)) |> 
    mutate(text = case_when(
        text == "ALMERIA" ~ "ALMERÍA",
        text == "EDICTO" ~ "EDICTOS",
        text == "MADRD" ~ "MADRID",
        text == "SEVILLLA" ~ "SEVILLA",
        text == "TRBUNAL MILITAR TERRITORIAL PRIMERO" ~ "TRIBUNAL MILITAR TERRITORIAL PRIMERO",
        TRUE ~ text))

militar |> 
    mutate(year_s = as.character(year(date))) |> 
    group_by(year_s) |> 
    count(departament) |> 
    ungroup() |> 
    as_tibble() |> 
    ggplot() +
    geom_col(aes(year_s, n, fill = departament)) +
    scale_y_continuous(expand = expansion(mult = c(0, NA), add = c(0, NA)), limits = c(0, NA)) +
    labs(x = element_blank(), y = "Anuncios", fill = "Departamento",
         caption = "Fuente: Agencia Estatal del Boletín Oficial del Estado") +
    theme_bw() 
```

```{r militia2, fig.width=10, fig.asp=1}
militar |> 
    filter(departament == "TRIBUNALES MILITARES TERRITORIALES") |> 
    mutate(year_s = as.character(year(date))) |> 
    group_by(year_s) |> 
    count(text) |> 
    ungroup() |> 
    as_tibble() |> 
    ggplot() +
    geom_col(aes(year_s, n, fill = text)) +
    scale_y_continuous(expand = expansion(mult = c(0, NA), add = c(0, NA)), limits = c(0, NA)) +
    scale_fill_viridis_d(option = "C") +
    labs(x = element_blank(), y = "Anuncios", fill = "Texto:", 
         title = "Tribunales militares territoriales",
         caption = "Fuente: Agencia Estatal del Boletín Oficial del Estado") +
    theme_bw() 
```

Los tribunales militares territoriales incluyen edictos.

```{r milita3, fig.width=10, fig.asp=1}
militar |> 
    filter(departament == "JUZGADOS TOGADOS MILITARES") |> 
    mutate(year_s = as.character(year(date))) |> 
    group_by(year_s) |> 
    count(text) |> 
    ungroup() |> 
    as_tibble() |> 
    ggplot() +
    geom_col(aes(year_s, n, fill = text)) +
    scale_y_continuous(expand = expansion(mult = c(0, NA), add = c(0, NA)), limits = c(0, NA)) +
    labs(x = element_blank(), y = "Anuncios", fill = "Texto:", 
         title = "Juzgados togados militares",
         caption = "Fuente: Agencia Estatal del Boletín Oficial del Estado") +
    scale_fill_viridis_d(option = "C") +
    theme_bw() 
```

Los juzgados togados militares incluye requisitorias y anulaciones. 
Y se han  visto relativamente pocas publicaciones en los últimos 10 años.

