---
title: "Insolvencia"
output: html_document
editor_options: 
  chunk_output_type: console
---

```{r setup, include=FALSE}
knitr::opts_chunk$set(cache = TRUE, echo = FALSE)
```


```{r cargar, echo=FALSE, message=FALSE, warning=FALSE, error=FALSE}
library("data.table", warn.conflicts = FALSE)
library("dtplyr", warn.conflicts = FALSE)
library("dplyr", warn.conflicts = FALSE)
library("lubridate", warn.conflicts = FALSE)
library("gghighlight", warn.conflicts = FALSE)
library("ggplot2", warn.conflicts = FALSE)
library("forcats", warn.conflicts = FALSE)
library("tidyr", warn.conflicts = FALSE)
library("stringr", warn.conflicts = FALSE)

dff <- fread("../BORME/till_20191221.csv", sep = "\t")
dff <- dff %>% 
    lazy_dt() %>% 
    mutate(date = as.Date(date, format = "%Y-%m-%d"),
           weekday = weekdays(date))
```

Mirando el BORME me sorprendieron las insolvencias.

Si mirasmos cuando son las insolvencias vemos un pico alrededor de 2011:

```{r plot}
insolvencia <- dff %>% 
    filter(emisor == "DECLARACIONES DE INSOLVENCIA") %>% 
    as_tibble() %>% 
    mutate(
        text = gsub("\\s+", " ", text),
        text = gsub("\\s+SOCIEDAD LIMITADA$", ", S.L.", text),
        text = gsub("\\s+SOCIEDAD ANÓNIMA$", ", S.A.", text),
        text = gsub("&quot;", "", text),
        text = gsub(",,", ",", text),
        text = gsub(", SOCIEDAD LIMITADA UNIPERSONAL$", ", S.L.U.", text),
        text = gsub(", SOCIEDAD ANÓNIMA LABORAL$", ", S.A.L.", text),
        text = gsub("JUZGADO SOCIAL", "JUZGADO DE LO SOCIAL", text),
        text = gsub("Nº|N\\.º|NÚM |NÚM\\.|NUMERO", "NÚMERO", text),
        text = gsub("NUMERORO", "NÚMERO", text),
        text = gsub("JUZGADO DE LOS SOCIAL", "JUZGADO DE LO SOCIAL ", text),
        text = gsub("^JUZGADO DE LO SOCIAL ", "JUZGADO DE LO SOCIAL NÚMERO ", text),
        text = gsub("NÚMERO\\s+NÚMERO", "NÚMERO ", text),
        text = gsub("\\s+", " ", text),
        )
insolvencia %>% 
    count(date) %>% 
    ggplot() +
    geom_point(aes(date, n)) +
    scale_x_date(labels = scales::date_format("%Y"), date_breaks = "1 year") +
    scale_y_continuous(expand = c(0, 10)) +
    labs(caption = "Fuente: Agencia Estatal del Boletín Oficial del Estado",
         x = element_blank(), y = "Publicaciones", fill = "Sección") +
    theme_bw()
```

Sorprendentemente esta información ya no figura en el BORME, quizá han pasado a un nuevo emisario o nomenclatura.

Hay textos con diversos registros de insolvencia:

```{r warning=FALSE}
counts <- insolvencia %>% 
    count(text, sort = TRUE)
counts %>% 
    filter(n > 2) %>% 
    as.data.frame() %>% 
    DT::datatable(filter = 'top', options = list(
        pageLength = 10, autoWidth = TRUE
    ), escape = FALSE)
```

Esto nos permite ver el tiempo des de el primer anuncio de insolvencia al último: 

```{r tiempo}
companies <- counts %>% 
    filter(n >= 2 & !grepl("JUZGADO", text)) %>% 
    pull(text)

between_insolvencias <- insolvencia %>% 
    filter(text %in% companies) %>% 
    group_by(text) %>% 
    filter_at(vars(date), ~ min(.) != max(.)) %>% 
    summarise(between = difftime(max(date), min(date), units = "days")) %>% 
    ungroup()
    
between_insolvencias %>% 
    mutate(companies = "Companies") %>% 
    ggplot() +
    geom_violin(aes(x = companies, y = between)) +
    scale_y_continuous(breaks = 365*1:4) +
    labs(x = element_blank(), y = "Días", title = "Tiempo entre primer notificación de insolvencia y el último") +
    theme_bw()
```

Podemos ver que los juzgados también han publicado más (y ver una vez más como de standarizadas son las publicaciones; hay juzgados escritos en números y en letras)

```{r}
juzgados <- counts %>% 
    filter(grepl("JUZGADO", text))
juzgados %>% 
    mutate(text = gsub("JUZGADO DE LO SOCIAL NÚMERO", "", text)) %>% 
    top_n(15, n) %>% 
    ggplot() +
    geom_col(aes(forcats::fct_reorder(text, n), n)) +
    coord_flip() +
    theme_bw() +
    labs(y = "Publicaciones", x = "Juzgados de lo social")

```


