---
title: "Lo último del BOE"
description: "Resumen de lo publicado hoy en el BOE."
base_url: https:llrs.github.io/BOE_histórico/
repository_url: https://github.com/llrs/BOE_histórico
output:
  html_document:
    includes:
      in_header: twitter_BOE.html
output_dir: docs
self_contained: false
editor_options: 
  chunk_output_type: console
---

```{r setup, include=FALSE}
knitr::opts_chunk$set(echo = FALSE, message = FALSE, warning = FALSE, error = FALSE, include = TRUE)
```

```{r dates}
today <- Sys.Date()
library("BOE")
sumario_hoy <- try(retrieve_sumario(today), silent = TRUE)
if (inherits(sumario_hoy, "try-error")) {
    knitr::knit_exit("Sorry today I couldn't retrieve the results")
}
tipo <- gsub(pattern = "BOE-([AB])-.*", 
     replacement = "\\1", sumario_hoy$publication)
ts <- table(tipo)
anuncios <- ifelse("B" %in% names(ts), ts[["B"]], 0)
```

Esta página web contiene el último sumario del BOE publicado el `r today` con `r nrow(sumario_hoy)` publicaciones, de las cuales `r ts[["A"]]` son disposiciones.
En total suman `r sum(sumario_hoy$pages)` páginas, `r sum(sumario_hoy$pages[tipo == "A"])` de las disposiciones. 

# Resumen gráfico de las disposiciones

```{r graphics, fig.align="center"}
library("dplyr")
library("ggalluvial")
library("forcats")
freqs <- sumario_hoy %>% 
  mutate(Type = ifelse(is.na(epigraph), "Anuncio", "Disposición")) %>% 
  group_by(section_number, departament, Type, epigraph) %>% 
  count(name = "Freq", sort = TRUE) %>% 
  ungroup() %>% 
  arrange(section_number, departament) %>% 
  mutate(section = fct_inorder(as.factor(section_number)),
         departament = fct_inorder(as.factor(tolower(departament))),
         epigraph = fct_inorder(as.factor(epigraph))) %>% 
  mutate(section = gsub("(.* -)? ?.+\\. ", "", section))

freqs %>% 
  filter(Type != "Anuncio") %>% 
  ggplot(aes(y = Freq, 
             axis1 = forcats::fct_reorder(section, -Freq, .fun = sum), 
             axis2 = forcats::fct_reorder(departament, -Freq, .fun = sum), 
             axis3 = forcats::fct_reorder(epigraph, -Freq, .fun = sum))) +
  geom_alluvium(fill = "grey") +
  geom_stratum(fill = "white", color = "darkgrey") +
  # geom_text(stat = "stratum", aes(label = after_stat(stratum))) +
  ggfittext::geom_fit_text(mapping = aes(label = after_stat(stratum)), 
                           stat = "stratum", min.size = 1) +
  guides(fill = "none") +
  theme_void() +
  labs(title = paste("Disposiciones publicadas el", today),
       caption = "Fuente: Agencia Estatal del Boletín Oficial del Estado\nAutor: @Lluis_Revilla")
unlink("docs/last_BOE_files/figure-html/graphics-1.png")
ggsave(filename = "graphics-1.png", path = "docs/last_BOE_files/figure-html/")
```

# Resumen gráfico de los anuncios

```{r anuncios, eval=anuncios!=0,fig.align="center"}
freqs %>% 
  filter(Type == "Anuncio") %>% 
  ggplot(aes(y = Freq, 
             axis1 = forcats::fct_reorder(section, -Freq, .fun = sum), 
             axis2 = forcats::fct_reorder(departament, -Freq, .fun = sum))) +
  geom_alluvium() +
  # geom_stratum(fill = "white", color = "darkgrey") +
  ggfittext::geom_fit_text(mapping = aes(label = after_stat(stratum)), 
                           stat = "stratum", min.size = 1) +
  guides(fill = "none") +
  theme_void() +
  labs(title = paste("Anuncios publicados el", today),
         caption = "Fuente: Agencia Estatal del Boletín Oficial del Estado\nAutor: @Lluis_Revilla")
unlink("docs/last_BOE_files/figure-html/anuncios-1.png")
ggsave(filename = "anuncios-1.png", path = "docs/last_BOE_files/figure-html/")
```

`r if(anuncios == 0){"No hay anuncios."}`

# Tabla de publicaciones:

Aquí está la tabla completa con sección, departamento, epígrafe, resumen, número de páginas y enlace:

```{r report}
pubs <- url_publications(sumario_hoy)
pubs <- paste0("<a href=", pubs, ">", sumario_hoy$publication, "</a>")
s <- cbind(sumario_hoy, pubs)
s <- s[, -c(1, 2, 3, 4, 7, 10)]
colnames(s) <- c("Sección", "Departamento", "Epígrafe", "Texto", "Páginas", "Link")
DT::datatable(s, filter = 'top', options = list(
  pageLength = 10, autoWidth = TRUE
), escape = FALSE)
```
