---
title: "Tiempo entre decreto y publicación"
output: html_document
editor_options: 
  chunk_output_type: console
---

```{r setup, include=FALSE}
knitr::opts_chunk$set(cache = TRUE, echo = FALSE, warning = FALSE, message = FALSE)
```



```{r setup_BOE}
suppressPackageStartupMessages(library("data.table", warn.conflicts = FALSE))
library("dtplyr", warn.conflicts = FALSE)
library("dplyr", warn.conflicts = FALSE)
library("lubridate", warn.conflicts = FALSE)
suppressPackageStartupMessages(library("ggplot2", warn.conflicts = FALSE))
library("gghighlight", warn.conflicts = FALSE)
library("forcats", warn.conflicts = FALSE)
library("stringr", warn.conflicts = FALSE)


con <- DBI::dbConnect(RSQLite::SQLite(),
                      dbname = "boe.sqlite")
dff <- con %>% 
    tbl("sumario") %>% 
    collect() %>% 
    mutate(date = as.Date(date),
           weekday = weekdays(date))
DBI::dbDisconnect(con)
```

# Días de retraso

Las disposiciones suelen ser efectivas a partir del momento de publicación o al día siguiente por eso es importante ver si hay retrasos entre aprobación y publicación. 

```{r pressure, echo=FALSE}
s <- c("enero", "febrero", "marzo", "abril", "mayo", "junio", "julio", 
       "agosto", "septiembre", "octubre", "noviembre", "diciembre",
       "Enero", "Febrero", "Marzo", "Abril", "Mayo", "Junio", "Julio", 
       "Agosto", "Septiembre", "Octubre", "Noviembre", "Diciembre")
months_s <- paste0("(", s,")", collapse = "|")

r <- dff %>% 
    filter(!is.na(epigraph)) %>% 
    mutate(Public = str_detect(text, months_s)) %>% 
    as_tibble()

r2 <- r %>% 
    filter(Public) %>% 
    mutate(date_publish = str_extract(text, 
                                      paste0("[0-9]{1,2}( de)? (", months_s, 
                                             ")( de [0-9]{4})?")),
           datep = as.Date(date_publish, format = "%d de %B de %Y")) %>% # Convert to a date those that are full
    # Convert to a date those that lack the year
    tidyr::separate(date_publish, c("dayp", "monthp", "yearp"), sep = " (de )?", 
                    remove = FALSE) %>% 
    mutate(yearp = if_else(is.na(yearp), as.character(year(date)), yearp),
           yearp = as.numeric(yearp),
           yearp = if_else(is.na(yearp) & month(date, label = TRUE, abbr = FALSE) < monthp, yearp -1, yearp)) %>% 
    tidyr::unite(datep2, dayp, monthp, yearp, remove = FALSE, sep = " ") %>% 
    # Keep the right date and calcuate the difference
    mutate(datep2 = as.Date(datep2, "%d %B %Y"),
           datep = if_else(is.na(datep), datep2, datep),
           diff_time = datep-date)
r3 <- r2 %>% 
    filter(!is.na(diff_time)) %>% 
    mutate(df = abs(as.double(diff_time, units = "days")))
r3 %>% 
  filter(df < 365) %>% 
  dplyr::select(date, df) %>% 
  ggplot() +
  geom_histogram(aes(df)) +
  labs(x = "Díasde retraso", y = "Publicaciones",
       caption = "Fuente: Agencia Estatal del Boletín Oficial del Estado") +
  theme_bw()
r3 %>% 
  filter(df < 365) %>% 
  dplyr::select(date, df) %>% 
  ggplot() +
  geom_point(aes(date, df)) +
  scale_x_date(labels = scales::date_format("%Y"), date_breaks = "1 year") +
  labs(x = element_blank(), y = "Días de retraso", 
       caption = "Fuente: Agencia Estatal del Boletín Oficial del Estado") +
  theme_bw()

```


Hay algunas fechas que están escritas en vez de usar números:

```{r sin_fecha}
r2 %>% 
    filter(is.na(r2$diff_time)) %>% 
    select(date, text, date_publish) %>% 
    pull(text)
```

Hay una publicación del 30 de marzo de 2010 que por fecha pone "el tres de mayo de dos mil dos"! y otras dos que no se sabe el día que se tomaron y una con demasiadas fechas como para saber con exactitud que pasó.

También hay publicaciones que han tardado mucho en salir, o que hacen referencia a fechas muy anteriores (más de un año) :

```{r tardones}
m <- r2 %>% 
    mutate(as.double(diff_time, units = "days"),
           diff_time = abs(diff_time)) %>% 
    filter(diff_time > 365) %>% 
    select(date, datep, date_publish, yearp, monthp, dayp, text) %>% 
    pull(text)
```

Hay unas `r length(m)` publicaciones donde las que la diferencia es de más de un año, algunas porque hay varias fechas (error mío), otras están bien, se aprueban en 2019 cosas de 2007 o similares.

Sorprendentemente hay publicaciones que se han aprobado el mismo día:

```{r mismo}
filter(r3, df == 0) %>% 
    select(date, section_number, departament, epigraph, text) %>% 
    knitr::kable(knitr.kable.NA = '', format = "html", align = "c", 
                 row.names = TRUE, 
                 col.names = c("Fecha", "Sección", 
                               "Departamento", "Epígrafe", "Texto")) %>% 
  kableExtra::kable_styling() %>%
  kableExtra::scroll_box(width = "100%", height = "400px")
```

Si miramos la tendencia general vemos que hay algunos días (generalmente hacia principio de año) que se aprueban cosas de hace casi un año:

```{r retraso_mediano}
r3 %>% 
  group_by(date) %>% 
  summarise(df2 = median(df), max = max(df), min = min(df)) %>% 
  ungroup() %>% 
  ggplot() +
  geom_point(aes(date, df2)) +
  coord_cartesian(ylim = c(0, 365)) +
  scale_x_date(labels = scales::date_format("%Y"), date_breaks = "1 year") +
  scale_y_continuous(expand = c(0, 0)) +
  labs(x = element_blank(), y = "Días medios de retraso", 
       caption = "Fuente: Agencia Estatal del Boletín Oficial del Estado") +
  theme_bw()

r3 %>% 
  group_by(date) %>% 
  summarise(df2 = median(df), max = max(df), min = min(df)) %>% 
  ungroup() %>% 
  ggplot() +
  geom_point(aes(date, df2)) +
  geom_smooth(aes(date, df2)) + 
  coord_cartesian(ylim = c(0, 100)) +
  scale_x_date(labels = scales::date_format("%Y"), date_breaks = "1 year") +
  scale_y_continuous(breaks = c(0, 12, 25, 50, 75, 100), expand = c(0, 0)) +
  labs(x = element_blank(), y = "Días medios de retraso", 
       caption = "Fuente: Agencia Estatal del Boletín Oficial del Estado") +
  theme_bw()
```

Aunque la tendencia es a reducir el tiempo entre aprobación y publicación, hay un retraso entre aprobado y publicado de unos 12 días habitualmente.

En cambio si miramos todas las publicaciones vemos que la tendencia es a reducir pero que la mayoría de publicaciones tienen una tardanza de unos 30 días:

```{r}
r3 %>% 
  ggplot() +
  geom_smooth(aes(date, df)) + 
  coord_cartesian(ylim = c(0, 100)) +
  scale_x_date(labels = scales::date_format("%Y"), date_breaks = "1 year") +
  scale_y_continuous(breaks = c(0, 10, 30, 50, 80, 100), expand = c(0, 0)) +
  labs(x = element_blank(), y = "Días medios de retraso", 
       caption = "Fuente: Agencia Estatal del Boletín Oficial del Estado") +
  theme_bw()
```

